【裁判字號】    97,交易,208
【裁判日期】    980421
【裁判案由】    過失致死
【裁判全文】
臺灣臺南地方法院刑事判決             97年度交易字第208號
公  訴  人  臺灣臺南地方法院檢察署檢察官
被      告  甲○○
上列被告因過失致死案件，經檢察官提起公訴（97年度偵字第
7324號），被告就被訴事實為有罪之陳述，本院裁定進行簡式審
判程序，判決如下：
    主    文
甲○○因過失致人於死，處有期徒刑柒月。
    事    實
一、甲○○於民國97年1月18日上午8時40分許，駕駛車牌號碼DI
    -5860號自用小客車，沿臺南縣安定鄉中榮村許中營34號前
    未命名道路由北向南行駛，途經與許中營34號前東西向之未
    命名道路之交岔路口欲左轉時，本應注意駕駛人應注意車前
    狀況，隨時採取必要之安全措施，以避免危險之發生，而依
    當時之天候晴、日間自然光、村里道路、路面乾燥、無缺陷
    、亦無障礙物、視距良好，並無不能注意之情事，竟疏未注
    意車前狀況，適有行人郭林氣受由東往西靠右步行於該未命
    名道路，甲○○因有前述疏失，見狀煞避不及，致其所駕駛
    自用小客車右前車頭處撞及郭林氣受，造成郭林氣受受有顱
    骨骨折、顱內出血傷害，雖經送醫急救，仍不治死亡。車禍
    事故發生後，經臺南縣警察局善化分局員警到場處理，在警
    員尚不知何人為肇事車輛之駕駛人前，甲○○主動表示其為
    駕駛人並自首犯行，接受裁判。
二、案經臺灣臺南地方法院檢察署檢察官據報相驗後自動檢舉偵
    辦。
    理    由
一、本件係經被告甲○○於審理時中為有罪之表示，而經本院裁
    定以簡式審判程序加以審理，依刑事訴訟法第273條之2、第
    159條第2項之規定，不適用傳聞法則有關限制證據能力之相
    關規定，合先敘明。
二、訊據被告甲○○對於上揭事實坦承不諱，復有臺南縣警察局
    道路交通事故現場圖1紙、道路交通事故調查報告表(一)、(二)1
    份、現場蒐證照片14幀附卷可稽（見相驗卷第10-19頁）。
    又被害人郭林氣受因本件車禍受有頭部撞挫傷之傷害，嗣因
    顱內出血不治死亡之事實，業經臺灣臺南地方法院檢察署檢
    察官督同法醫師相驗屬實，有相驗筆錄、相驗屍體證明書、
    檢驗報告書附卷可憑（見相驗卷第23頁-34頁）。則被告於
    上揭時、地駕駛自用小客車撞及徒步行走之被害人，以及被
    害人因而受有上揭傷害，不治死亡之事實，堪以認定。
三、按汽車行駛時，駕駛人應注意車前狀況，並隨時採取必要之
    安全措施。道路交通安全規則第94條第3項定有明文。被告
    為汽車駕駛人，自應注意及此。又本件事故發生當時天候晴
    、日間有自然光線、路面乾燥、無缺陷、無障礙物、視距屬
    良好，有上揭道路交通事故調查報告表(一)1份及道路交通事
    故現場蒐證照片在卷可參，是被告客觀上並無不能注意之情
    事。然被告於上揭時、地駕車疏未注意上揭交通安全規則，
    撞及徒步行走之被害人，致其傷重不治死亡，被告於本件車
    禍之發生，顯有過失。本件事證明確，被告犯行洵堪認定。
四、核被告甲○○所為，係犯刑法第276條第1項之過失致死罪。
    又被告於肇事後，在未有偵查犯罪職務之機關或公務員發覺
    其為犯罪人前，即向處理本件道路交通事故，尚不知肇事者
    為何人之臺南縣警察局善化分局車禍處理小組警員供承其肇
    事犯罪，自首並接受裁判等情，有臺南縣警察局道路交通事
    故肇事人自首情形紀錄表1紙在卷可稽（見相驗卷第23頁）
    ，爰依刑法第62條前段之規定，就其所犯過失致死罪部分減
    輕其刑。爰審酌被告並無刑案前科紀錄，有臺灣臺南地方法
    院檢察署刑案資料查註紀錄表及臺灣高等法院被告前案紀錄
    表各一份在卷可按，堪認其品性尚佳，並審酌其生活狀況、
    高中畢業之智識程度，及因過失致被害人死亡，造成生命喪
    失而無從彌補之情事，以及被告迄未能與被害人家屬達成和
    解賠償損害（本件車禍被害人家屬僅獲強制汽車責任保險理
    賠1,507,598元，有泰安產物保險股份有限公司之領款收據
    在卷可稽《見本院卷第24頁》，被告並未另外賠償），暨犯
    罪後坦承犯行之態度等一切情狀，量處如主文所示之刑，以
    資懲儆。另被告雖以臺灣高雄地方法院97年度審交簡字第
    418 號刑事簡易判決，該過失致死案件與本件情節相同，該
    判決僅判處有期徒刑6月，故請求本院量刑亦應在有期徒刑6
    月以下云云（參本院卷第18頁），然查上開案件被告騎乘之
    交通工具為機車，且僅因機車右手把不慎撞擊被害人左背部
    ，即致被害人受傷死亡，與本件被告係駕駛自用小客車，其
    速度、力量遠較機車為大，自應科予較高注意義務，且被告
    之右前車頭處，正面撞擊被害人，而非擦撞，足證其顯未注
    意車前狀況甚明，兩案之過失情節既非相同，尚難比附援引
    ，附此敘明。
據上論斷，應依刑事訴訟法第299條第1項前段、第273條之1第1
項，刑法第276條第1項、第62條前段，刑法施行法第1條之1，判
決如主文。
本案經檢察官乙○○到庭執行職務。
中    華    民    國    98    年    4     月    21    日
                          交通法庭  法  官  廖建彥
以上正本證明與原本無異。
如不服本判決應於收受本判決後10日內向本院提出上訴書狀，並
應敘述具體理由。其未敘述上訴理由者，應於上訴期間屆滿後20
日內向本院補提理由書狀（均須按他造當事人之人數附繕本）「
切勿逕送上級法院」。
                                    書記官  吳揆滿
中    華    民    國    98    年    4     月    21    日
附錄論罪科刑法條：
刑法第276條第1項
因過失致人於死者，處二年以下有期徒刑、拘役或二千元以下罰
金。


司法院資訊處製作；財團法人民間司法改革基金會備份。
